<?xml version='1.0' encoding='utf-8'?>
<!--
	conjugation-ca.xml - List of Catalan conjugation templates.
	The templates follow the xml schema defined by Pierre Sarrazin in verbiste.

	Coypright (C) 2023 Brett Tolbert <https://github.com/bretttolbert/verbecc>
	Copyright (C) 2003-2016 Pierre Sarrazin <http://sarrazip.com/>

	This program is free software; you can redistribute it and/or
	modify it under the terms of the GNU General Public License
	as published by the Free Software Foundation; either version 2
	of the License, or (at your option) any later version.

	This program is distributed in the hope that it will be useful,
	but WITHOUT ANY WARRANTY; without even the implied warranty of
	MERCHANTABILITY or FITNESS FOR A PARTICULAR PURPOSE.  See the
	GNU General Public License for more details.

	You should have received a copy of the GNU General Public License
	along with this program; if not, write to the Free Software
	Foundation, Inc., 51 Franklin Street, Fifth Floor, Boston, MA
	02110-1301, USA.
-->
<!DOCTYPE conjugation-ca [
<!ELEMENT conjugation-ca (template)+>
<!ATTLIST conjugation-ca xmlns CDATA #FIXED "">
<!ELEMENT template (Indicatiu , Subjuntiu , Imperatiu , (Condicional , Infinitiu , Gerundi , Particip)?)>
<!ATTLIST template name NMTOKEN #REQUIRED>
<!ELEMENT Indicatiu (present , imperfet , pretèrit , futur)?>
<!ELEMENT Subjuntiu (present , imperfet)?>
<!ELEMENT Imperatiu (imperatiu-present)>
<!ELEMENT Condicional (present)>
<!ELEMENT Infinitiu (infinitiu-present)>
<!ELEMENT Gerundi (gerundi)>
<!ELEMENT Particip (particip)>
<!ELEMENT present (p , p , p , p , p , p)>
<!ELEMENT imperfet (p , p , p , p , p , p)>
<!ELEMENT pretèrit (p , p , p , p , p , p)>
<!ELEMENT futur (p , p , p , p , p , p)>
<!ELEMENT imperatiu-present (p , p , p , p , p)>
<!ELEMENT infinitiu-present (p)+>
<!ELEMENT gerundi (p)+>
<!ELEMENT particip (p, p, p, p)>
<!ELEMENT p (i)+>
<!ELEMENT i (#PCDATA)>
]>
<conjugation-ca>

<!--
Differences between Catalan and Spanish:

1. Spanish has two subjunctive imperfect tenses:
imperfet e.g. nosotros habláramos
DELETE_ME e.g. nosotros hablásemos
AFAIK, Catalan has only one. Observe: Transalation is the same:
nosotros habláramos, nosotros hablásemos = nosaltres parléssim, nosaltres parléssim

2. Spanish has a subjunctive future tense. AFAIK Catalan doesn't.

3. Spanish imperative tense is divided into affirmativo and negativo. AFAIK Catalan doesn't have this.

4. Spanish always has two <p> in <infinitive>, Catalan may have only one

5. Spanish only has one <p> elem in <particip> (How? Thought it was m, f, pm, pf)

6. Spanish always has two <p> in <gerund>

7. Some verbs e.g. 'ser' have 'Indicatif '

8. Some verbs contain a median point e.g. 'sol·licitar'

-->

<template name="v:eure">
	<Indicatiu>
		<present>
			<p><i>eig</i></p>
			<p><i>eus</i></p>
			<p><i>eu</i></p>
			<p><i>eiem</i></p>
			<p><i>eieu</i></p>
			<p><i>euen</i></p>
		</present>
		<imperfet> <!-- Pretèrit imperfet d'indicatiu aka Imparfait-->
			<p><i>eia</i></p>
			<p><i>eies</i></p>
			<p><i>eia</i></p>
			<p><i>èiem</i></p>
			<p><i>èieu</i></p>
			<p><i>eien</i></p>
		</imperfet>
		<pretèrit> <!-- Preterite (Indicative Past) aka Passé simple -->
			<p><i>iu</i></p>
			<p><i>eieres</i><i>eres</i></p>
			<p><i>eié</i><i>eu</i></p>
			<p><i>eiérem</i><i>érem</i></p>
			<p><i>eiéreu</i><i>éreu</i></p>
			<p><i>eieren</i><i>eren</i></p>
		</pretèrit>
		<futur>
			<p><i>euré</i></p>
			<p><i>euràs</i></p>
			<p><i>eurà</i></p>
			<p><i>eurem</i></p>
			<p><i>eureu</i></p>
			<p><i>euran</i></p>
		</futur>
		</Indicatiu>
	<Subjuntiu>
		<present>
			<p><i>egi</i></p>
			<p><i>egis</i></p>
			<p><i>egi</i></p>
			<p><i>egem</i></p>
			<p><i>egeu</i></p>
			<p><i>egin</i></p>
		</present>
		<imperfet>
			<p><i>eiés</i></p>
			<p><i>eiessis</i></p>
			<p><i>eiés</i></p>
			<p><i>eiéssim</i></p>
			<p><i>eiéssiu</i></p>
			<p><i>eiessin</i></p>
		</imperfet>
	</Subjuntiu>
	<Imperatiu>
		<imperatiu-present>
			<p><i>eges</i><i>es</i></p>
			<p><i>egi</i></p>
			<p><i>egem</i></p>
			<p><i>egeu</i><i>eieu</i></p>
			<p><i>egin</i></p>
		</imperatiu-present>
	</Imperatiu>
	<Condicional>
		<present>
			<p><i>euria</i></p>
			<p><i>euries</i></p>
			<p><i>euria</i></p>
			<p><i>euríem</i></p>
			<p><i>euríeu</i></p>
			<p><i>eurien</i></p>
		</present>
	</Condicional>
	<Infinitiu>
		<infinitiu-present>
			<p><i>eure</i></p>
		</infinitiu-present>
	</Infinitiu>
	<Gerundi>
		<gerundi>
			<p><i>eient</i></p>
		</gerundi>
	</Gerundi>
	<Particip>
		<particip>
			<p><i>ist</i></p> <!-- m participle, alt m participle? -->
			<p><i>ista</i></p> <!-- f participle, alt f participle? -->
			<p><i>ists</i><i>istos</i></p> <!-- pm participle, alt pm participle? -->
			<p><i>istes</i></p> <!-- pf participle, alt pf participle? -->
		</particip>
	</Particip>
</template>

<!-- Second-conjugation (-re, -er) verbs
This is the third-largest group of verbs in Catalan, 
encompassing about four percent of the verbs in the dictionary. 
It includes most of the irregular verbs, the most-frequently-used: 
ser ("to be"), haver ("to have"), fer ("to do"), veure ("to see"), poder ("can"), 
voler ("to want"), caldre ("must"), dir ("to say") and dur ("to take/get"). 
-->
<template name=":ser">
	<Indicatiu>
		<present>
			<p><i>sóc</i></p>
			<p><i>ets</i></p>
			<p><i>és</i></p>
			<p><i>som</i></p>
			<p><i>sou</i></p>
			<p><i>són</i></p>
		</present>
		<imperfet> <!-- Pretèrit imperfet d'indicatiu aka Imparfait-->
			<p><i>era</i></p>
			<p><i>eres</i></p>
			<p><i>era</i></p>
			<p><i>érem</i></p>
			<p><i>éreu</i></p>
			<p><i>eren</i></p>
		</imperfet>
		<pretèrit> <!-- Preterite (Indicative Past) aka Passé simple -->
			<p><i>fui</i></p>
			<p><i>fores</i></p>
			<p><i>fou</i></p>
			<p><i>fórem</i></p>
			<p><i>fóreu</i></p>
			<p><i>foren</i></p>
		</pretèrit>
		<futur>
			<p><i>seré</i></p>
			<p><i>seràs</i></p>
			<p><i>serà</i></p>
			<p><i>serem</i></p>
			<p><i>sereu</i></p>
			<p><i>seran</i></p>
		</futur>
		</Indicatiu>
	<Subjuntiu>
		<present>
			<p><i>sigui</i></p>
			<p><i>siguis</i></p>
			<p><i>sigui</i></p>
			<p><i>siguem</i></p>
			<p><i>sigueu</i></p>
			<p><i>siguin</i></p>
		</present>
		<imperfet>
			<p><i>fos</i></p>
			<p><i>fossis</i></p>
			<p><i>fos</i></p>
			<p><i>fóssim</i></p>
			<p><i>fóssiu</i></p>
			<p><i>fossin</i></p>
		</imperfet>
	</Subjuntiu>
	<Imperatiu>
		<imperatiu-present>
			<p><i>sigues</i></p>
			<p><i>sigui</i></p>
			<p><i>siguem</i></p>
			<p><i>sigueu</i></p>
			<p><i>siguin</i></p>
		</imperatiu-present>
	</Imperatiu>
	<Condicional>
		<present>
			<p><i>seria</i><i>fora</i></p>
			<p><i>series</i><i>fores</i></p>
			<p><i>seria</i><i>fora</i></p>
			<p><i>seríem</i><i>fórem</i></p>
			<p><i>seríeu</i><i>fóreu</i></p>
			<p><i>serien</i><i>foren</i></p>
		</present>
		</Condicional>
	<Infinitiu>
		<infinitiu-present>
			<p><i>ser</i></p>
			<p><i>ésser</i></p>
		</infinitiu-present>
	</Infinitiu>
	<Gerundi>
		<gerundi>
			<p><i>sent</i></p>
			<p><i>essent</i></p>
		</gerundi>
	</Gerundi>
	<Particip>
		<!-- Should particip be divided as with French into participe-présent and participe-passé? -->
		<particip>
			<p><i>estat</i><i>sigut</i></p> <!-- m participle, alt m participle? -->
			<p><i>estada</i><i>siguda</i></p> <!-- f participle, alt f participle? -->
			<p><i>estats</i><i>siguts</i></p> <!-- pm participle, alt pm participle? -->
			<p><i>estades</i><i>sigudes</i></p> <!-- pf participle, alt pf participle? -->
		</particip>
	</Particip>
</template>

<template name="re:bre">
	<Indicatiu>
		<present>
			<p><i>bo</i></p>
			<p><i>ps</i></p>
			<p><i>p</i></p>
			<p><i>bem</i></p>
			<p><i>beu</i></p>
			<p><i>ben</i></p>
		</present>
		<imperfet>
			<p><i>bia</i></p>
			<p><i>bies</i></p>
			<p><i>bia</i></p>
			<p><i>bíem</i></p>
			<p><i>bíeu</i></p>
			<p><i>bien</i></p>
		</imperfet>
		<pretèrit>
			<p><i>bí</i></p>
			<p><i>beres</i></p>
			<p><i>bé</i></p>
			<p><i>bérem</i></p>
			<p><i>béreu</i></p>
			<p><i>beren</i></p>
		</pretèrit>
		<futur>
			<p><i>bré</i></p>
			<p><i>bràs</i></p>
			<p><i>brà</i></p>
			<p><i>brem</i></p>
			<p><i>breu</i></p>
			<p><i>bran</i></p>
		</futur>
		</Indicatiu>
	<Subjuntiu>
		<present>
			<p><i>bi</i></p>
			<p><i>bis</i></p>
			<p><i>bi</i></p>
			<p><i>bem</i></p>
			<p><i>beu</i></p>
			<p><i>bin</i></p>
		</present>
		<imperfet>
			<p><i>bés</i></p>
			<p><i>bessis</i></p>
			<p><i>bés</i></p>
			<p><i>béssim</i></p>
			<p><i>béssiu</i></p>
			<p><i>bessin</i></p>
		</imperfet>
	</Subjuntiu>
	<Imperatiu>
		<imperatiu-present>
			<p><i>p</i></p>
			<p><i>bi</i></p>
			<p><i>bem</i></p>
			<p><i>beu</i></p>
			<p><i>bin</i></p>
		</imperatiu-present>
	</Imperatiu>
	<Condicional>
		<present>
			<p><i>bria</i></p>
			<p><i>bries</i></p>
			<p><i>bria</i></p>
			<p><i>bríem</i></p>
			<p><i>bríeu</i></p>
			<p><i>brien</i></p>
		</present>
		</Condicional>
	<Infinitiu>
		<infinitiu-present>
			<p><i>bre</i></p>
		</infinitiu-present>
	</Infinitiu>
	<Gerundi>
		<gerundi>
			<p><i>bent</i></p>
		</gerundi>
	</Gerundi>
	<Particip>
		<particip>
			<p><i>but</i></p> <!-- m participle, alt m participle? -->
			<p><i>buda</i></p> <!-- f participle, alt f participle? -->
			<p><i>buts</i></p> <!-- pm participle, alt pm participle? -->
			<p><i>budes</i></p> <!-- pf participle, alt pf participle? -->
		</particip>
	</Particip>
</template>

<template name=":fer">
	<Indicatiu>
		<present>
			<p><i>faig</i></p>
			<p><i>fas</i></p>
			<p><i>fa</i></p>
			<p><i>fem</i></p>
			<p><i>feu</i></p>
			<p><i>fan</i></p>
		</present>
		<imperfet>
			<p><i>feia</i></p>
			<p><i>feies</i></p>
			<p><i>feia</i></p>
			<p><i>fèiem</i></p>
			<p><i>fèieu</i></p>
			<p><i>feien</i></p>
		</imperfet>
		<pretèrit>
			<p><i>fiu</i></p>
			<p><i>feres</i></p>
			<p><i>feu</i></p>
			<p><i>férem</i></p>
			<p><i>féreu</i></p>
			<p><i>feren</i></p>
		</pretèrit>
		<futur>
			<p><i>faré</i></p>
			<p><i>faràs</i></p>
			<p><i>farà</i></p>
			<p><i>farem</i></p>
			<p><i>fareu</i></p>
			<p><i>faran</i></p>
		</futur>
		</Indicatiu>
	<Subjuntiu>
		<present>
			<p><i>faci</i></p>
			<p><i>facis</i></p>
			<p><i>faci</i></p>
			<p><i>fem</i></p>
			<p><i>feu</i></p>
			<p><i>facin</i></p>
		</present>
		<imperfet>
			<p><i>fes</i></p>
			<p><i>fessis</i></p>
			<p><i>fes</i></p>
			<p><i>féssim</i></p>
			<p><i>féssiu</i></p>
			<p><i>fessin</i></p>
		</imperfet>
	</Subjuntiu>
	<Imperatiu>
		<imperatiu-present>
			<p><i>fes</i></p>
			<p><i>faci</i></p>
			<p><i>fem</i></p>
			<p><i>feu</i></p>
			<p><i>facin</i></p>
		</imperatiu-present>
	</Imperatiu>
	<Condicional>
		<present>
			<p><i>faria</i></p>
			<p><i>faries</i></p>
			<p><i>faria</i></p>
			<p><i>faríem</i></p>
			<p><i>faríeu</i></p>
			<p><i>farien</i></p>
		</present>
		</Condicional>
	<Infinitiu>
		<infinitiu-present>
			<p><i>fer</i></p>
		</infinitiu-present>
	</Infinitiu>
	<Gerundi>
		<gerundi>
			<p><i>fent</i></p>
		</gerundi>
	</Gerundi>
	<Particip>
		<particip>
			<p><i>fet</i></p>
			<p><i>feta</i></p>
			<p><i>fets</i></p>
			<p><i>fetes</i></p>
		</particip>
	</Particip>
</template>

<template name="est:ar">
	<Indicatiu>
		<present>
			<p><i>ic</i></p>
			<p><i>às</i></p>
			<p><i>à</i></p>
			<p><i>em</i></p>
			<p><i>eu</i></p>
			<p><i>an</i></p>
		</present>
		<imperfet>
			<p><i>ava</i></p>
			<p><i>aves</i></p>
			<p><i>ava</i></p>
			<p><i>àvem</i></p>
			<p><i>àveu</i></p>
			<p><i>aven</i></p>
		</imperfet>
		<pretèrit>
			<p><i>iguí</i></p>
			<p><i>igueres</i></p>
			<p><i>igué</i></p>
			<p><i>iguérem</i></p>
			<p><i>iguéreu</i></p>
			<p><i>igueren</i></p>
		</pretèrit>
		<futur>
			<p><i>aré</i></p>
			<p><i>aràs</i></p>
			<p><i>arà</i></p>
			<p><i>arem</i></p>
			<p><i>areu</i></p>
			<p><i>aran</i></p>
		</futur>
		</Indicatiu>
	<Subjuntiu>
		<present>
			<p><i>igui</i></p>
			<p><i>iguis</i></p>
			<p><i>igui</i></p>
			<p><i>iguem</i></p>
			<p><i>igueu</i></p>
			<p><i>iguin</i></p>
		</present>
		<imperfet>
			<p><i>igués</i></p>
			<p><i>iguessis</i></p>
			<p><i>igués</i></p>
			<p><i>iguéssim</i></p>
			<p><i>iguéssiu</i></p>
			<p><i>iguessin</i></p>
		</imperfet>
	</Subjuntiu>
	<Imperatiu>
		<imperatiu-present>
			<p><i>á</i></p>
			<p><i>é</i></p>
			<p><i>emos</i></p>
			<p><i>ad</i></p>
			<p><i>én</i></p>
		</imperatiu-present>
	</Imperatiu>
	<Condicional>
		<present>
			<p><i>aria</i></p>
			<p><i>aries</i></p>
			<p><i>aria</i></p>
			<p><i>aríem</i></p>
			<p><i>aríeu</i></p>
			<p><i>arien</i></p>
		</present>
		</Condicional>
	<Infinitiu>
		<infinitiu-present>
			<p><i>ar</i></p>
			<p><i>ado</i></p>
		</infinitiu-present>
	</Infinitiu>
	<Gerundi>
		<gerundi>
			<p><i>ando</i></p>
			<p><i>ado</i></p>
		</gerundi>
	</Gerundi>
	<Particip>
		<particip>
			<p><i>at</i></p>
			<p><i>ada</i></p>
			<p><i>ats</i></p>
			<p><i>ades</i></p>
		</particip>
	</Particip>
</template>


<!-- First-conjugation (-ar) verbs 
About 86 percent of Catalan verbs belong to this group. 
-->
<!-- [es] hablar = [ca] parlar -->
<!-- [es] hablar, cantar use template "cor:tar" -->
<!-- [ca] parlar uses template "cant:ar"-->
<template name="cant:ar">
	<Indicatiu>
		<present>
			<p><i>o</i></p>
			<p><i>es</i></p>
			<p><i>a</i></p>
			<p><i>em</i></p>
			<p><i>eu</i></p>
			<p><i>en</i></p>
		</present>
		<imperfet>
			<p><i>ava</i></p>
			<p><i>aves</i></p>
			<p><i>ava</i></p>
			<p><i>àvem</i></p>
			<p><i>àveu</i></p>
			<p><i>aven</i></p>
		</imperfet>
		<pretèrit>
			<p><i>í</i></p>
			<p><i>ares</i></p>
			<p><i>à</i></p>
			<p><i>àrem</i></p>
			<p><i>àreu</i></p>
			<p><i>aren</i></p>
		</pretèrit> 
		<futur>
			<p><i>aré</i></p>
			<p><i>aràs</i></p>
			<p><i>arà</i></p>
			<p><i>arem</i></p>
			<p><i>areu</i></p>
			<p><i>aran</i></p>
		</futur>
	</Indicatiu>
	<Subjuntiu>
		<present>
			<p><i>i</i></p>
			<p><i>is</i></p>
			<p><i>i</i></p>
			<p><i>em</i></p>
			<p><i>eu</i></p>
			<p><i>in</i></p>
		</present>
		<imperfet>
			<p><i>és</i></p>
			<p><i>essis</i></p>
			<p><i>és</i></p>
			<p><i>éssim</i></p>
			<p><i>éssiu</i></p>
			<p><i>essin</i></p>
		</imperfet>
	</Subjuntiu>
	<Imperatiu>
		<imperatiu-present>
			<p><i>a</i></p>
			<p><i>i</i></p>
			<p><i>em</i></p>
			<p><i>eu</i></p>
			<p><i>in</i></p>
		</imperatiu-present>
	</Imperatiu>
	<Condicional>
		<present>
			<p><i>aria</i></p>
			<p><i>aries</i></p>
			<p><i>aria</i></p>
			<p><i>aríem</i></p>
			<p><i>aríeu</i></p>
			<p><i>arien</i></p>
		</present>
	</Condicional>
	<Infinitiu>
		<infinitiu-present>
			<p><i>ar</i></p>
		</infinitiu-present>
	</Infinitiu>
	<Gerundi>
		<gerundi>
			<p><i>ant</i></p>
		</gerundi>
	</Gerundi>
	<Particip>
		<particip>
			<p><i>at</i></p>
			<p><i>ada</i></p>
			<p><i>ats</i></p>
			<p><i>ades</i></p>
		</particip>
	</Particip>
</template>

<!--
Spanish 'haber' uses 'h:aber'
so Catalan 'haver' should use 'h:aver'
-->
<template name="h:aver">
	<Indicatiu>
		<present>
			<p><i>e</i><i>aig</i></p>
			<p><i>as</i></p>
			<p><i>a</i></p>
			<p><i>avem</i><i>em</i></p>
			<p><i>aveu</i><i>eu</i></p>
			<p><i>an</i></p>
		</present>
		<imperfet>
			<p><i>avia</i></p>
			<p><i>avies</i></p>
			<p><i>avia</i></p>
			<p><i>avíem</i></p>
			<p><i>avíeu</i></p>
			<p><i>avien</i></p>
		</imperfet>
		<pretèrit>
			<p><i>aguí</i></p>
			<p><i>agueres</i></p>
			<p><i>agué</i></p>
			<p><i>aguérem</i></p>
			<p><i>aguéreu</i></p>
			<p><i>agueren</i></p>
		</pretèrit>
		<futur>
			<p><i>auré</i></p>
			<p><i>auràs</i></p>
			<p><i>aurà</i></p>
			<p><i>aurem</i></p>
			<p><i>aureu</i></p>
			<p><i>auran</i></p>
		</futur>
		</Indicatiu>
	<Subjuntiu>
		<present>
			<p><i>agi</i></p>
			<p><i>agis</i></p>
			<p><i>agi</i></p>
			<p><i>àgim</i><i>aguem</i></p>
			<p><i>àgiu</i><i>agueu</i></p>
			<p><i>agin</i></p>
		</present>
		<imperfet>
			<p><i>agués</i></p>
			<p><i>aguessis</i><i>aguesses</i></p>
			<p><i>agués</i></p>
			<p><i>aguéssim</i><i>aguéssem</i></p>
			<p><i>aguéssiu</i><i>aguésseu</i></p>
			<p><i>aguessin</i><i>aguessen</i></p>
		</imperfet>
	</Subjuntiu>
	<Imperatiu>
		<imperatiu-present>
			<p><i></i></p>
			<p><i></i></p>
			<p><i></i></p>
			<p><i></i></p>
			<p><i></i></p>
		</imperatiu-present>
	</Imperatiu>
	<Condicional>
		<present>
			<p><i>auria</i><i>aguera</i></p>
			<p><i>auries</i><i>agueras</i></p>
			<p><i>auria</i><i>aguera</i></p>
			<p><i>auríem</i><i>aguérem</i></p>
			<p><i>auríeu</i><i>aguéreu</i></p>
			<p><i>aurien</i><i>agueren</i></p>
		</present>
		</Condicional>
	<Infinitiu>
		<infinitiu-present>
			<p><i>aver</i></p>
		</infinitiu-present>
	</Infinitiu>
	<Gerundi>
		<gerundi>
			<p><i>avent</i></p>
		</gerundi>
	</Gerundi>
	<Particip>
		<particip>
			<p><i>agut</i></p>
			<p><i>aguda</i></p>
			<p><i>aguts</i></p>
			<p><i>agudes</i></p>
		</particip>
	</Particip>
</template>

<!--
Spanish 'tener' uses template 't:ener'
so Catalan 'tenir' should use 't:enir'
-->
<template name="t:enir">
	<Indicatiu>
		<present>
			<p><i>inc</i></p>
			<p><i>ens</i></p>
			<p><i>é</i></p>
			<p><i>enim</i></p>
			<p><i>eniu</i></p>
			<p><i>enen</i></p>
		</present>
		<imperfet>
			<p><i>enia</i></p>
			<p><i>enies</i></p>
			<p><i>enia</i></p>
			<p><i>eníem</i></p>
			<p><i>eníeu</i></p>
			<p><i>enien</i></p>
		</imperfet>
		<pretèrit>
			<p><i>inguí</i></p>
			<p><i>ingueres</i></p>
			<p><i>ingué</i></p>
			<p><i>inguérem</i></p>
			<p><i>inguéreu</i></p>
			<p><i>ingueren</i></p>
		</pretèrit>
		<futur>
			<p><i>indré</i></p>
			<p><i>indràs</i></p>
			<p><i>indrà</i></p>
			<p><i>indrem</i></p>
			<p><i>indreu</i></p>
			<p><i>indran</i></p>
		</futur>
		</Indicatiu>
	<Subjuntiu>
		<present>
			<p><i>ingui</i></p>
			<p><i>inguis</i></p>
			<p><i>ingui</i></p>
			<p><i>inguem</i></p>
			<p><i>ingueu</i></p>
			<p><i>inguin</i></p>
		</present>
		<imperfet>
			<p><i>ingués</i></p>
			<p><i>inguessis</i></p>
			<p><i>ingués</i></p>
			<p><i>inguéssim</i></p>
			<p><i>inguéssiu</i></p>
			<p><i>inguessin</i></p>
		</imperfet>
	</Subjuntiu>
	<Imperatiu>
		<imperatiu-present>
			<p><i>en</i><i>é</i><i>ingues</i></p>
			<p><i>ingui</i></p>
			<p><i>inguem</i></p>
			<p><i>eniu</i><i>ingueu</i></p>
			<p><i>inguin</i></p>
		</imperatiu-present>
	</Imperatiu>
	<Condicional>
		<present>
			<p><i>indria</i></p>
			<p><i>indries</i></p>
			<p><i>indria</i></p>
			<p><i>indríem</i></p>
			<p><i>indríeu</i></p>
			<p><i>indrien</i></p>
		</present>
		</Condicional>
	<Infinitiu>
		<infinitiu-present>
			<p><i>enir</i></p>
		</infinitiu-present>
	</Infinitiu>
	<Gerundi>
		<gerundi>
			<p><i>enint</i></p>
		</gerundi>
	</Gerundi>
	<Particip>
		<particip>
			<p><i>ingut</i></p>
			<p><i>inguda</i></p>
			<p><i>inguts</i></p>
			<p><i>ingudes</i></p>
		</particip>
	</Particip>
</template>


<!-- Third-conjugation (-ir) verbs 
This is the second-largest group of regular verbs in the Catalan language 
(about 10 percent of verbs in the dictionary). 
-->
<template name="serv:ir">
	<Indicatiu>
		<present>
			<p><i>eixo</i></p>
			<p><i>eixes</i></p>
			<p><i>eix</i></p>
			<p><i>im</i></p>
			<p><i>iu</i></p>
			<p><i>eixen</i></p>
		</present>
		<imperfet>
			<p><i>ia</i></p>
			<p><i>ies</i></p>
			<p><i>ia</i></p>
			<p><i>íem</i></p>
			<p><i>íeu</i></p>
			<p><i>ien</i></p>
		</imperfet>
		<pretèrit>
			<p><i>í</i></p>
			<p><i>es</i></p>
			<p><i>í</i></p>
			<p><i>írem</i></p>
			<p><i>íreu</i></p>
			<p><i>iren</i></p>
		</pretèrit>
		<futur>
			<p><i>iré</i></p>
			<p><i>iràs</i></p>
			<p><i>irà</i></p>
			<p><i>irem</i></p>
			<p><i>ireu</i></p>
			<p><i>iran</i></p>
		</futur>
		</Indicatiu>
	<Subjuntiu>
		<present>
			<p><i>eixi</i></p>
			<p><i>eixis</i></p>
			<p><i>eixi</i></p>
			<p><i>im</i></p>
			<p><i>iu</i></p>
			<p><i>eixin</i></p>
		</present>
		<imperfet>
			<p><i>ís</i></p>
			<p><i>issis</i></p>
			<p><i>ís</i></p>
			<p><i>íssim</i></p>
			<p><i>íssiu</i></p>
			<p><i>issin</i></p>
		</imperfet>
	</Subjuntiu>
	<Imperatiu>
		<imperatiu-present>
			<!-- Note: There is no 'jo' in imperatiu -->
			<p><i>eix</i></p> <!-- (tu) -->
			<p><i>eixi</i></p> <!-- (vostè) -->
			<p><i>im</i></p> <!-- (nosaltres) -->
			<p><i>iu</i></p> <!-- (vosaltres) -->
			<p><i>eixin</i></p> <!-- (vostès) -->
		</imperatiu-present>
	</Imperatiu>
	<Condicional>
		<present>
			<p><i>iria</i></p>
			<p><i>iries</i></p>
			<p><i>iria</i></p>
			<p><i>iríem</i></p>
			<p><i>iríeu</i></p>
			<p><i>irien</i></p>
		</present>
		</Condicional>
	<Infinitiu>
		<infinitiu-present>
			<p><i>ir</i></p>
		</infinitiu-present>
	</Infinitiu>
	<Gerundi>
		<gerundi>
			<p><i>int</i></p>
		</gerundi>
	</Gerundi>
	<Particip>
		<particip>
			<p><i>it</i></p>
			<p><i>ida</i></p>
			<p><i>its</i></p>
			<p><i>ides</i></p>
		</particip>
	</Particip>
</template>

</conjugation-ca>
